【裁判字號】    92,交聲,80
【裁判日期】    921016
【裁判案由】    違反道路交通管理處罰條例聲明異議
【裁判全文】
臺灣桃園地方法院交通事件裁定                    九十二年度交聲字第八０號
    異  議  人
    即受處分人  甲○○
右列受處分人因違反道路交通管理處罰條例案件，對於交通部公路總局台北區監理所
民國九十二年一月八日所為之裁決（北監自裁字第四０－Ｃ00000000號），
聲明異議，本院裁定如左：
        主  文
異議駁回。
        理  由
一、聲請意旨略以：如異議狀所載。
二、按汽車行車起步前應顯示方向燈，注意前後左右有無障礙或車輛行人，並應讓行
    進中之車輛行人優先通行，道路交通安全規則第八十九條第一項第六款定有明文
    。又汽車駕駛人起駛前，不讓行進中之車輛、行人優先通行者處新臺幣六百元以
    上一千八百元以下罰鍰；汽車駕駛人駕駛汽車違反道路交通安全規則，因而肇事
    致人受傷者吊扣其駕駛執照三個月至六個月，道路交通管理處罰條例第四十五條
    第一項第十款、六十一條第三項亦定有明文。本件異議人甲○○於民國（下同）
    九十一年八月十五日十七時十分駕駛車號Ｈ三－六八八七號自小客車，於八里鄉
    ○○○路二段二五八號前之路邊起駛往左偏駛欲進入車道時，與李桂花自後方駛
    來之機車發生碰撞，因而致李桂花受傷一節，為兩造所不爭執。惟異議人堅稱，
    確定後方無來車且當時中華路南北向之交通號誌係紅燈，故始自路邊起步云云。
    經查，異議人稱當時中華路南北向之交通號誌係紅燈，意指同向後方在當時應無
    來車可言，然其同向後方不遠處之交岔路口之交通號誌為紅燈，固表示其後方直
    行之車輛依正常行駛固然不致於闖越紅燈，然相對於該紅燈號誌之綠燈可通行車
    道之車輛，其或有直行車或逆向轉彎車及順向轉彎車等三種動向，亦即管制異議
    人後方直行車道之號誌屬紅燈，並不當然可推斷後方必無來車，其理不言可喻，
    無待詳言，異議人要難執此藉以卸免應負之注意義務。次查，訊之被害人李桂花
    供稱：「當天從公所下班，就騎機車沿八里中山路行駛，遇黃昏市場左轉，直行
    欲右轉中華路二段時，當時路口紅燈，我就停車，等綠燈時，再右轉中華路二段
    直行後，我的車子就不知怎麼從後面被撞，然後我就昏過去，我事後看我的機車
    ，車損在我車子右後方」等語明確，而其就車損部份之陳述，為目擊證人陳錦宗
    證述屬實，佐以異議人車損部位係左前保險桿、左前葉子板，有台北縣政府警察
    局蘆洲分局道路交通事補充資料表可稽，是從二車車損部可推知，異議人車係在
    被害人騎乘機車車身即將通過其車時，遭異議人路邊起步汽車之左前車頭撞及機
    車之右後車身，參以兩車碰撞地點在八里中華路二段二百五十八號前，而被害人
    之住處則在同路二段三七四號十一樓，顯與肇事地點相隔不遠，則被害人騎乘機
    車甫從前述交岔路口停等綠燈起步右轉中華路二段，且已離家甚近，車速不會太
    快，因此應無異議人所稱突然騎車快速而來，致其不能注意之情事。又異議人甲
    ○○復於本院審理訊時自承其肇事當時亦有過失，足證其於事故發生時，確有未
    注意車後有直行車輛通過而未予讓行之過失。是原處分機關以異議人甲○○駕駛
    汽車違反道路交通安全規則，因而肇事致人受輕傷而依道路交通管理處罰條例第
    六十一條第三項規定，於九十二年一月八日裁處吊扣駕駛執照六個月，揆諸上開
    法條，並無不合之處，本件異議人之異議為無理由，自應予以駁回。
三、據上論斷，爰依道路交通管理處罰條例第六十一條第三項、道路交通案件處理辦
    法第十九條規定，裁定如主文。
中      華      民      國    九十二    年      十      月     十六    日
                                      臺灣桃園地方法院交通法庭
                                          法  官   潘政宏
右正本證明與原本無異。
如不服本裁定，應於裁定送達後五日內向本院提出抗告狀。
                                          書記官   王月香
中        華        民        國     九十二    年   十   月    十七   日


司法院資訊處製作；財團法人民間司法改革基金會備份。
